【裁判字號】    92,上易,952
【裁判日期】    920603
【裁判案由】    違反臺灣地區與大陸地區人民關係條例等
【裁判全文】
臺灣高等法院刑事判決                            九十二年度上易字第九五二號
    上  訴  人
    即  被  告  笙源營造有限公司
    代  表  人  甲○○
    即  被  告  乙○○
右上訴人等因違反臺灣地區與大陸地區人民關係條例案件，不服臺灣士林地方法院，
九十一年度易字第七一七號，中華民國九十二年三月七日第一審判決（起訴案號：臺
灣士林地方法院檢察署九十一年度偵字第六八四八、九五一三號）提起上訴，本院判
決如左︰
    主  文
上訴駁回。
    事實及理由
一、本案經本院審理結果，認第一審以被告笙源營造有限公司之受僱人，因執行業務
    違反不得僱用大陸地區人民在臺灣地區從事未經許可之工作之規定，科罰金新台
    幣拾萬元，被告乙○○係法人之受僱人，違反不得僱用大陸地區人民在臺灣地區
    從事未經許可之工作之規定，處有期徒刑伍月，並諭知易科罰金折算之標準。核
    該判決認事用法及量刑均無不當，應予維持，並引用第一審判決書記載之事實、
    證據及理由（如附件）。
二、被告笙源公司代表人甲○○上訴意旨以所有員工到職伊均會要求他們加入勞健保
    ，如果他們不願加入伊會要求他們出具
    魏文英之證詞即遽認伊有僱用大陸地區人民，並要求調查伊給薪之證明等語。被
    告乙○○上訴意旨以伊係因釣魚認識林孔祥、魏文英，渠等與馬祖人一樣操閩北
    口音，被告實無從得知渠等係大陸人士等語並指摘原判決不當。惟查：證人林孔
    祥、魏文英係大陸地區非法偷渡，於民國九十一年五月一日起，以日薪新台幣一
    千二百元，受僱於笙源公司位於台北地區不詳之建築工地等情，業據林孔祥、魏
    文英於警訊時證述甚明，且該二人均係大陸地區之福建省平潭縣人，此有警詢筆
    錄可考（偵字第六八四八號卷第九頁至第十二頁），又稽之福建省平潭縣人民操
    閩北語（與馬祖人相同），其口語與臺灣地區人民顯有不同，生活舉止亦有差異
    ，在外觀上即可分辨，被告等應可合理懷疑渠等並非台灣地區人士，即應查證林
    孔祥、魏文英是否確為大陸地區人士，被告等捨此而不為，其心態已有可議，又
    故未依相關規定為渠等辦理勞、健保及申報薪資所得，渠等稱不知林孔祥、魏文
    英為大陸人士熟人能信？又被告乙○○稱係因釣魚認識林孔祥、魏文英，衡之常
    情，殊無輕率使萍水相逢之人住宿公司宿舍之理，被告二人所辯，尚嫌屬無稽，
    要難採信，是被告等上訴為無理由，應予駁回。又本件事證明確，且已具林孔祥
    、魏文英於警訊時證述明確，而林孔祥、魏文英已於九十一年十二月六日遣返大
    陸地區，被告乙○○聲請與林孔祥、魏文英對質，核無必要，又被告笙源公司代
    表人甲○○聲請調查薪資證明部分，被告等既有心隱瞞林孔祥、魏文英受僱於笙
    源公司位於台北地區不詳之建築工地之事實，又怎會出具薪資證明予林孔祥、魏
    文英？本院認此事證亦明，故不再為無益之調查，附此敘明。
據上論斷，應依刑事訴訟法第三百六十八條、第三百七十三條，判決如主文。
本案經檢察官張啟彬到庭執行職務。
中      華      民      國    九十二    年      六      月      三      日
                              臺灣高等法院刑事第十九庭
                                  審判長法  官  許  國  宏
                                        法  官  林  勤  純
                                        法  官  洪  光  燦
右正本證明與原本無異。
不得上訴。
                                        書記官  陳  玉  嬋
中      華      民      國    九十二    年      六      月      二      日
附錄：本案論罪科刑法條全文
刑法第一百六十四條
藏匿犯人或依法逮捕拘禁之脫逃人或使之隱避者，處二年以下有期徒刑、拘役或五百
元以下罰金。
意圖犯前項之罪而頂替者，亦同。
臺灣地區與大陸地區人民關係條例第八十三條
違反第十五條第四款或第五款規定者，處二年以下有期徒刑、拘役或科或併科新台幣
三十萬元以下罰金。
意圖營利而違反第十五條第五款規定者，處三年以下有期徒刑、拘役或科或併科新台
幣六十萬元以下罰金。
以犯前項之罪為常業者，處五年以下有期徒刑，得併科新臺幣六十萬元以下罰金。
法人之代表人、法人或自然人之代理人、受僱人或其他從業人員，因執行業務犯前三
項之罪者，除處罰行為人外，對該法人或自然人並科以前三項所定之罰金。但法人之
代表人或自然人對於違反之發生，已盡力為防止行為者，不在此限。


司法院資訊處製作；財團法人民間司法改革基金會備份。
